【裁判字號】    98,訴,1145
【裁判日期】    980730
【裁判案由】    毒品危害防制條例
【裁判全文】
臺灣臺北地方法院刑事判決              98年度訴字第1145號
公  訴  人  臺灣臺北地方法院檢察署檢察官
被      告  甲○○
                    原住臺北市.
                    （另案羈押在臺灣臺北看守所）
上列被告因毒品危害防制條例案件，經檢察官提起公訴（98年度
毒偵字第1682號），於本院準備程序進行中，被告先就被訴事實
為有罪之陳述，經本院告以簡式審判之要旨，經當事人同意，合
議庭裁定由受命法官獨任進行簡式審判程序，判決如下：
    主  文
甲○○施用第一級毒品，累犯，處有期徒刑捌月。
    事  實
一、甲○○前於民國88年間，因施用第二級毒品案件，經送觀察
    勒戒、強制戒治執行完畢，並經臺灣板橋地方法案88年度易
    字第1926號刑事判決判處有期徒刑7 月確定；於92年間再犯
    ，經強制戒治執行完畢，並經本院92年度簡字第2846號刑事
    簡易判決判處有期徒刑6 月確定，甫於94年4 月13日縮刑期
    滿執行完畢；又犯施用第一級毒品案件，經本院以95年度毒
    聲字第153 號裁定送觀察、勒戒後，因認有繼續施用毒品之
    傾向，復經本院以96年度毒聲字第37號裁定令入戒治處所施
    以強制戒治，嗣因執行逾6 個月以上，其成效評估為合格，
    無繼續戒治之必要，而於97年10月24日停止處分釋放出所，
    並經臺灣臺北地方法院檢察署檢察官以97年度戒毒偵字第19
    7 號為不起訴處分確定。另因搶奪案件，經本院以95年度訴
    字第714 號刑事判決判處有期徒刑8 月確定，甲○○於95年
    11月14日入監服刑，至96年4 月22日縮刑期滿執行完畢。詎
    甲○○仍不知戒除毒癮，於前次強制戒治執行完畢釋放後之
    5 年內，復於98年5 月8 日上午8 時40分許，在臺北市○○
    區○○路老松公園廁所內，以自備針筒注射靜脈之方式，施
    用第一級毒品海洛因1 次。嗣經警於同日下午5 時30分許，
    在臺北市○○區○○路91號前查獲，經採集甲○○尿液送驗
    後，發現呈嗎啡類陽性反應，始查悉上情。
二、案經臺北市政府警察局萬華分局移請臺灣臺北地方法院檢察
    署檢察官偵查起訴，於本院準備程序進行中，被告先就被訴
    事實為有罪之陳述，經當事人同意，合議庭裁定由受命法官
    獨任進行簡式審判程序。
    理  由
一、前揭犯罪事實，業據被告甲○○於警詢時、偵訊中及本院審
    理中坦承不諱（見偵查卷第6 頁、本院卷第31頁反面、第33
    頁），被告為警查獲後所採集之尿液，經以氣相層析質譜儀
    檢驗結果，均呈嗎啡類陽性反應，此有臺灣尖端先進生技醫
    藥股份有限公司濫用藥物檢驗報告附卷可按（見偵查卷第9
    至11頁），按海洛因經注射入人體後，約80％於24小時內自
    尿液中排出，尿液中能否驗出嗎啡陽性反應與其投與量、投
    與途徑、採尿時間、個人體質及檢驗方法之靈敏度有關，一
    般而言，人體代謝物嗎啡之平均可檢出時限約為26小時，業
    經行政院衛生署藥物食品檢驗局於81年9 月8 日以藥檢字第
    81 14885號函示明確，為本院職務上所已知之事實；據此足
    認本案被告確於為警採尿前26小時內之某時（不含查獲後至
    採尿前之時間），有施用海洛因之犯行屬實。綜上，堪認被
    告自白與事實相符，可以採信。又查被告前因施用第一級毒
    品案件，經本院以95年度毒聲字第153 號裁定送觀察、勒戒
    後，因認有繼續施用毒品之傾向，復經本院以96年度毒聲字
    第37號裁定令入戒治處所施以強制戒治，嗣因執行逾6 個月
    以上，其成效評估為合格，無繼續戒治之必要，而於97年10
    月24日停止處分釋放出所，並經臺灣臺北地方法院檢察署檢
    察官以97年度戒毒偵字第197 號為不起訴處分確定等情，有
    臺灣高等法院被告前案紀錄表附卷足參（見本院卷第3 至22
    頁），是被告於前次強制戒治執行完畢釋放後，5 年內再犯
    本案施用毒品之罪，無庸再送觀察勒戒或強制戒治，應逕科
    以刑罰處罰。綜上，本案事證明確，被告施用第一級毒品之
    犯行，應堪認定，應依法論罪科刑。
二、核被告所為，係犯毒品危害防制條例第10條第1 項施用第一
    級罪。其持有第一級毒品之低度行為為施用毒品之高度行為
    所吸收，不另論罪。查被告曾因搶奪案件，經本院以95年度
    訴字第714 號刑事判決判處有期徒刑8 月確定，被告於95年
    11月14日入監服刑，至96年4 月22日縮刑期滿執行完畢等情
    ，有臺灣高等法院被告前案紀錄表附卷可參（見本院卷第3
    至22頁），是被告於前次徒刑之執行完畢後，5 年以內故意
    再犯本案有期徒刑以上之罪，為累犯，應依法加重其刑。爰
    審酌：被告前於民國88年間，因施用第二級毒品案件，經送
    觀察勒戒、強制戒治執行完畢，並經臺灣板橋地方法案88年
    度易字第1926號刑事判決判處有期徒刑7 月確定；於92年間
    再犯，經強制戒治執行完畢，並經本院92年度簡字第2846號
    刑事簡易判決判處有期徒刑6 月確定，甫於94年4 月13日縮
    刑期滿執行完畢；再因施用第一級毒品案件，經強制戒治執
    行完畢，業如前述，有臺灣高等法院被告前案紀錄表足憑（
    見本院卷第3 至22頁），是被告毫無悔悟，蓋施用毒品非但
    戕害自己身心，亦可能因此危害社會秩序，惟念被告犯罪後
    始終坦承犯行，庭訊時態度良好等一切情狀，量處如主文所
    示之刑，以示懲儆。
據上論斷，應依刑事訴訟法第273 條之1 第1 項、第299 條第1
項前段，毒品危害防制條例第10條第1 項，刑法第11條、第47條
第1 項，判決如主文。
本案經檢察官簡逸薇到庭執行職務。
中    華    民    國    98    年    7     月    30    日
                  刑事第六庭  法  官  林晏如
上正本與原本無異。
如不服本判決，應於判決送達後10日內，向本院提出上訴狀。
                              書記官  楊盈茹
中    華    民    國    98    年    7     月    30    日
附錄本案論罪科刑法條全文：
毒品危害防制條例第10條
施用第一級毒品者，處 6 月以上 5 年以下有期徒刑。
施用第二級毒品者，處 3 年以下有期徒刑。


司法院資訊處製作；財團法人民間司法改革基金會備份。
